【裁判字號】    92,易,1672
【裁判日期】    920910
【裁判案由】    商標法
【裁判全文】
臺灣板橋地方法院刑事判決                        九十二年度易字第一六七二號
    公  訴  人  臺灣板橋地方法院檢察署檢察官
    被      告  乙○○
右列被告因商標法案件，經檢察官提起公訴（九十一年度偵字第一四一一一號），本
院判決如左：
    主  文
乙○○連續明知為意圖欺騙他人，於同一商品，使用相同於他人註冊商標之圖樣之商
品而販賣，處拘役伍拾玖日，如易科罰金，以佰元折算壹日。緩刑貳年。扣案之仿
冒「HELLOKITTY」商標之貼紙貳仟參佰張、信紙肆拾壹份、「BAD BADTZ-MARU」信紙
陸拾參份、「KEROKEROKEROPP」信紙參拾陸份，均沒收。
    事  實
一、乙○○係址設臺北縣三重市○○○街二二四號「權興企業有限公司」之負責人，
    明知「HELLO KITTY」、「BAD BADTZ-MARU」、「KEROKEROKEROPP」及圖字樣，
    已據日商「三麗鷗股份有限公司」（下稱三麗鷗公司）向經濟部中央標準局（現
    改制為經濟部智慧財產局）申請商標註冊，且分別經核准取得第一四二七四八號
    、第八七二一一一號、第八五九六六四號第、五四五一四四號商標註冊證，指定
    使用    於便條、信封、信紙、印刷物、卡片、書籤、簿本、貼紙等商品上，且
    尚在專用    期間內，又明知於民國八十九年七月間某日起，以不詳價格向不詳
    姓名年籍之成年男子，所購入之貼紙、信紙等物均係由不詳人士意圖欺騙他人，
    而使用近似或相同於上開註冊商標圖樣之仿冒品，卻仍基於營利之概括犯意，自
    該時起，將該物品陳列在上開公司內，以不詳之價格，連續出售予不特定之客戶
    。嗣於九十一年六月二十一日十時二十分許，在上址為警當場查獲，並扣得仿冒
    「HELLOKITTY」商標之貼紙二千三百張、信紙四十一份；「BAD BADTZ-MARU」信
    紙六十三份；「KEROKEROKEROPP」信紙三十六份。
二、案經三麗鷗公司訴由臺北縣政府警察局移送臺灣板橋地方法院檢察署檢察官偵查
    起訴。
    理  由
一、訊據被告乙○○就右揭犯罪事實於本院審理中坦承不諱，與證人即會同警員前往
    被告公司之甲○○證述之情節、告訴人三麗鷗公司之代理人徐嶸文律師、吳意淳
    律師指述之情節互核相符，並有事實欄所載之扣案物品可證。而告訴人三麗鷗公
    司之上開商標圖樣，係向我國經濟部中央標準局註冊，享有商標專用權之圖樣，
    分別指定使用於便條、信封、信紙、印刷物、卡片、書籤、簿本、貼紙等商品上
    ，現仍在專用期間中，此有經濟部中央標準局註冊證在卷足稽。且被告所販賣貼
    紙、信紙之商品圖樣與告訴人三麗鷗公司享有商標專用權之上開圖樣相同，此有
    卷附鑑定報告書一件可稽，亦經徐嶸文律師陳明無訛，復有扣案之仿冒品及商品
    、現場照片可參。足認被告前揭自白與事實相符，堪予採信，事證明確，被告犯
    行已堪認定，自應依法論科。
二、核被告乙○○所為，係犯商標法第六十三條之販賣仿冒商標商品罪。被告意圖販
    賣而陳列之低度行為應為販賣之高度行為所吸收，不另論罪；又其先後多次犯行
    ，時間緊接，所犯罪名與構成要件均屬相同，顯係基於概括犯意為之，應依刑法
    第五十六條連續犯之規定論以一罪，並加重其刑。又被告以一行為侵害告訴人數
    商標專用權，為同種想像競合犯，應以一罪論，並從一重販賣仿冒商標商品罪處
    斷。爰審酌被告原無前科，素行良好，及其犯罪之動機、目的、手段、所生之危
    害，及犯罪後與告訴人達成和解，並賠償告訴人所受損失之態度等一切情狀，從
    輕量處如主文所示之刑，並諭知易科罰金之折算標準，以示警懲。末查被告前未
    曾受有期徒刑以上刑之宣告，有台灣高等法院被告全國前案紀錄表在卷可稽，其
    因一時失慮，偶罹刑典，經此偵審程序及刑之宣告，當知警惕，信無再犯之虞，
    本院因認其刑以暫不執行為當，爰宣告緩刑二年，以啟自新。至扣案之仿冒「
    HELLOKITTY」商標之貼紙二千三百張、信紙四十一份；「BAD BADTZ-MARU」信紙
    六十三份；「KEROKEROKEROPP」信紙三十六份，依商標法第六十四條規定，不問
    屬於犯人與否，均宣告沒收。
三、公訴意旨另以：被告明知八十九年七月間某日起，以不詳價格向不詳姓名年籍之
    成年男子，所購入之檯燈、座鐘等物均係由不詳人士意圖欺騙他人，而使用近似
    或相同於上開註冊商標圖樣之仿冒品，卻仍基於營利之概括犯意，自該時起，將
    該物品陳列在上開公司內，以不詳之價格，連續出售予不特定之客戶。嗣於九十
    一年六月二十一日十時二十分許，在上址為警當場查獲，並扣得仿冒「
    HELLOKITTY」商標之小檯燈、相簿型座鐘各一座，因認被告此部分所為，亦係犯
    商標法第六十三條之明知仿冒商標商品而販賣罪嫌，公訴意旨固以：被告並未提
    出上開物品之進貨相關憑證以供查考，且前揭檯燈、座鐘均有告訴人商標在上，
    因而認為被告犯嫌已堪認定，為其論據，惟訊據被告堅決否認有此部分犯行，辯
    稱該部分檯燈、座鐘僅為擺放於辦公室，供客戶參考商品外觀之樣品，並非供出
    售所用之仿冒商品等語。經訊據證人甲○○證稱：前揭檯燈、座鐘均係在以玻璃
    隔間之辦公室內架上發現，當時只有看到，並未詢問辦公室內人員是否出售，賣
    場、收銀台係與辦公室分開之不同處所等情（九十二年八月八日訊問筆錄），與
    被告前揭所辯互核相符，而前揭檯燈、座鐘各僅一座，亦無從認定係被告待售之
    商品，是公訴意旨此部分之舉證似嫌未足，仍乏積極證據足資認定該檯燈、座鐘
    為被告意圖販賣之仿冒商品，原應就公訴意旨所指被告此部分犯行為無罪之諭知
    ，惟公訴意旨認為此部分與前揭論罪科刑部分有裁判上、實質上一罪關係，爰不
    另為無罪之諭知，附此敘明。
據上論斷，應依刑事訴訟法第二百九十九條第一項前段、商標法第六十三條、第六十
四條、刑法第十一條前段、第五十六條、第四十一條第一項前段、第七十四條第一款
，罰金罰鍰提高標準條例第二條，判決如主文。
本案經檢察官魏正杰到庭執行職務
中      華      民      國    九十二    年      九      月      十      日
                                臺灣板橋地方法院刑事第十五庭
                                          法  官  王  偉  光
右正本證明與原本無異。
如不服本判決，應於判決送達後十日內，向本院提出上訴狀。
                                          書記官  陳  怡  君
中      華      民      國    九十二    年      九      月      十      日
附錄本案所犯法條全文
商標法第六十三條
明知為前條商品而販賣、意圖販賣而陳列、輸出或輸入者，處一年以下有
期徒刑、拘役或科或併科新臺幣五萬元以下罰金。


司法院資訊處製作；財團法人民間司法改革基金會備份。
